Jean-Eudes WOTO

Développeur web et web mobile Fullstack à la recherche d'un stage non rémunéré du 15 avril 2024 au 28 juin 2024





🖒 Saint-Orens de Gameville - 31650

O TOULOUSE

. 0781882130

PRÉSENTATION

Suite aux différents bootcamps que j'ai accomplis, je souhaite rapidement mettre en application mes connaissances au service de votre entreprise. En tant qu'autodidacte, créatif et motivé, j'apprends rapidement. Grâce aux compétences acquises au cours de mes formations et de mes expériences professionnelles, je suis souriant, curieux, sociable, et je peux facilement m'intégrer dans une nouvelle équipe.

DIPLÔMES ET FORMATIONS

Développeur Web et Web Mobile avec anglais renforcé.

De septembre 2023 à juillet 2024 Afpa Distance

Développer la partie front-end d'une application web ou web mobile en intégrant les recommandations de sécurité. Développer la partie back-end d'une application web ou web mobile en intégrant les recommandations de sécurité.

Titre RNCP Développeur WEB et WEB mobile

De septembre 2022 à décembre 2022 **Webforce3** Paris Boot camp formation développeur WEB et WEB mobile

Formation Développeur de Sites Web Dynamiques

De juin 2022 à août 2022 Doranco Distanciel

Licence Langue Littérature Civilisation Etrangère Régional Espagnol (LLCER)

De septembre 2020 à juin 2021 UNIVERSITE PARIS 8 Saint-Denis

Licence Administration Economie et Social (AES)

De septembre 2019 à juin 2020

UNIVERSITE TOULOUSE CAPTIOLE 1 Toulouse

Bac ES

De septembre 2018 à juillet 2019 Lycée polyvalent Bellevue TOULOUSE

EXPÉRIENCES PROFESSIONNELLES

Préparateur de commande

De mars 2023 à mai 2023 **STACI** Bondoufle, Le plessis-paté Préparation de serveur Freebox TV. Filmage, contrôler et passer les commandes.

Employé libre service et employé polyvalent

D'avril 2021 à février 2022 Monoprix et Franprix Paris

Mise en rayons, caissier, boulangerie, préparation de commande.

PROJET PERSONNEL

Portfolio réalisé en ReactJS https://nfportfolio.netlify.app/

Realisation d'un site d'électricien en NodeJs et ExpressJS https://ellec-appli.onrender.com/

Projets sur Github https://github.com/NF31

En parallèle, je m'implique activement dans d'autres projets en cours.

INFORMATIQUE

Langages de programmation HTML5 | CSS3 | Sass | JavaScript | PHP | React.js | Laravel | Node.js | MySQL

Systèmes d'exploitation : Linux et je prévois de développer mes compétences sur macOS, iOS, Android et Unix.

LANGUES

Anglais Niveau B1 **Espagnol** Niveau B1

SOFT-SKILLS

Adaptabilité

Apprentissage Continu

Communication

Résolution de Problèmes

Utilisation de l'Intelligence Artificielle

CENTRES D'INTÉRÊT

Documentaires et séries

Football

Jeux vidéos

Lecture